# 企业整体变更中的个人所得税问题

提问人：wsw3088 时间：2013-07-15 10:23:01
请问楼主，如果一个企业准备上市，但是在改制的时候评估调账，我看证监会的首发管理办法中是可以在改制的时候评估调账的，业绩不能连续计算，需要等三年，是这样吗。

回答人：chenyiwei
因为证监会没有会计准则的制定和解释权，所以从证券监管角度，证监会也只能规范到这点（即如果在改制变更时按评估值调账，则按新设主体办理，业绩不能连续计算）。但更关键的问题是：这个问题同时也是一个会计基本原则问题，也就是：即使没有证监会的该项规定，基于会计主体延续性和历史成本原则，整体变更时也是不能按照评估值进行帐务调整的。